臺灣屏東地方法院刑事判決　　　　　　 95年度交訴字第104號
公　訴　人　臺灣屏東地方法院檢察署檢察官
被　　　告　甲○○
選任辯護人　黃政雄律師
上列被告因過失致死案件，經檢察官提起公訴（95年度偵字第
6319號），被告於本院準備程序中就被訴事實為有罪之陳述，經
本院合議庭裁定由受命法官獨任進行簡式審判程序審理，判決如
下：
    主  文
甲○○從事業務之人，因業務上之過失致人於死，處有期徒刑肆
月，如易科罰金，以新台幣壹仟元折算壹日。緩刑貳年。
    事  實
一、甲○○考領有普通小型車駕駛執照，以駕駛自小貨車向農民
    收取農作物，載送至集貨場為業，係從事駕駛業務之人。於
    民國95年8 月23日下午6 時5 分許，其駕駛車牌號碼
    WP-0716 號自小貨車，沿屏東縣屏東市○○路由東往西行駛
    ，行近屏東縣屏東市○○路大成橋與牛綢溪旁某無名道路之
    交岔路口時，本應注意汽車行駛至無號誌之交岔路口，應減
    速慢行，作隨時停車之準備，而依當時天候晴、日間自然光
    線、視距良好、路面乾燥、無缺陷、亦無障礙物等客觀情形
    ，並無不能注意之情事，竟疏未減速慢行，逕行通過該路口
    ；適有黃秋鳳騎乘車牌號碼J2N-003 號重型機車，沿上開牛
    綢溪旁之無名道路，由南往北方向行經上開交岔路口，亦疏
    未注意汽車行至無號誌之交岔路口，同為直行車時，左方車
    應暫停讓右方車先行，貿然駛進該路口，致甲○○發現黃秋
    鳳所騎乘之上開機車時，雖已緊急煞車，仍因車速過快無法
    將車停下，致其所駕駛之自小貨車車頭碰撞黃秋鳳所騎乘之
    上開機車右側車身，黃秋鳳遂被彈出機車，頭部撞擊該自小
    貨車擋風玻璃並倒地，經送國仁醫院急救後，仍於95年8 月
    28日上午10時，因顱骨骨折併顱內出血不治死亡。甲○○於
    肇事後主動撥打電話報警並停留現場，俟員警抵達現場處理
    ，尚不知何人肇事時，主動向處理警員坦承肇事並自願接受
    裁判。
    理  由
一、本件被告甲○○所犯係死刑、無期徒刑、最輕本刑為3 年以
    上有期徒刑以外之罪，其於本院準備程序中就被訴事實為有
    罪之陳述，經法官告知被告簡式審判程序之旨，並聽取公訴
    人、被告之意見後，由本院合議庭依刑事訴訟法第273 條之
    1 第1 項規定，裁定由受命法官獨任進行簡式審判程序審理
    ，先予敘明。
二、上開事實，業據被告坦承不諱，並有道路交通事故現場圖、
    道路交通事故調查報告表(一)、(二)、現場照片23張在卷可稽。
    又被害人黃秋鳳確因本件車禍，受有顱骨骨折併顱內出血之
    傷害，經送醫救治，仍因傷重不治死亡等情，亦經臺灣屏東
    地方法院檢察署檢察官督同法醫師相驗屬實，並製有相驗筆
    錄、相驗屍體證明書、鑑定驗斷書各1 份附卷可憑。按行經
    無號誌之交岔路口，應減速慢行，作隨時停車之準備，道路
    交通安全規則第93條第1 項第2 款訂有明文。被告考領有駕
    駛執照，對此規定應知之甚明，其於行經本案無號誌之上開
    路口時，自應減速慢行，而依當時天候晴、日間自然光線、
    視距良好、路面乾燥、無缺陷、亦無障礙物等情形（此有道
    路交通事故調查報告表(一)及現場照片可稽），顯無不能注意
    之情事，竟仍疏未減速慢行，致其發現被害人騎乘之機車時
    ，已煞車不及，因此撞擊被害人之機車，使被害人因此死亡
    ，足見被告確有上開過失甚明，而本件經送請臺灣省高屏澎
    區車輛行車事故鑑定委員會鑑定，亦同此認定，有該鑑定委
    員會出具之鑑定意見書1 份在卷可憑（見本院卷第32至32-2
    頁）。至該委員會之鑑定意見雖認被害人騎乘機車左方車未
    讓右方車先行，為肇事主因，然並不因此解免被告之過失罪
    責，附此敘明。被告上開過失行為與被害人死亡間，顯具有
    相當因果關係。綜上，本件事證明確，被告犯行足堪認定，
    應予依法論科。
三、查被告平日均駕駛小貨車向農民收取農作物，載運至案發地
    附近之集貨場，交由集貨場老闆載送至台北地區販售等情，
    業據被告供承在卷（見本院卷第11頁背面），確屬從事駕駛
    業務之人。是核被告所為，係犯刑法第276 條第2 項之業務
    過失致人於死罪。又被告於肇事後，主動撥打電話報警並停
    留現場，在未經有偵查權之機關或公務員發覺其為犯嫌前，
    主動向據報前往現場處理車禍之警員坦承其為肇事者，並自
    願接受裁判，有道路交通事故肇事人自首情形紀錄表1 份附
    卷可證（見相驗卷第15頁），應依刑法第62條前段規定減輕
    其刑。爰審酌被告因前述過失，駕車肇事致被害人死亡，造
    成之危害非小，惟被害人過失程度亦不低，被告素行良好（
    參卷附臺灣高等法院被告前案紀錄表之記載），犯後坦承自
    己之過失，態度良好，已與告訴人即被害人之父乙○○達成
    民事和解，有和解筆錄在卷可稽等一切情狀，量處如主文所
    示之刑，並諭知易科罰金之折算標準。末查被告前雖因犯竊
    盜案件受有期徒刑以上刑之宣告，惟於該案執行完畢後5 年
    內，未曾因故意犯罪受有期徒刑以上刑之宣告，此有臺灣高
    等法院被告前案記錄表在卷可稽，於本案因一時失慮致罹刑
    章，經此偵審程序及科刑教訓後，當知所警惕，信無再犯之
    虞，告訴人亦表示願意原諒被告，同意本院予以緩刑宣告（
    見本院卷第56頁背面），爰依刑法第74條第1 項第2 款之規
    定，併予宣告緩刑2 年，以啟自新。
據上論斷，應依刑事訴訟法第273 條之1 第1 項、第299 條第1
項前段，刑法第276 條第2 項、第62條前段、第41條第1 項前段
、第74條第1 項第2 款，刑法施行法第1 條之1，判決如主文。
本案經檢察官陳川傑到庭執行職務。
中　　華　　民　　國　　96　　年　 　6　　月　　6　 　日
                  交通法庭  法  官  陳秀慧
以上正本證明與原本無異。
如不服本判決應於收受本判決送達後十日內向本院提出上訴書狀
，其未敘述上訴理由者，並得於提起上訴後十日內向本院補提理
由書狀（均須按他造當事人之人數附繕本）「切勿逕送上級法院
」。
                            書記官  溫訓暖
中　　華　　民　　國　　96　　年　　6 　　月　　6 　　日
中華民國刑法第276 條
因過失致人於死者，處2 年以下有期徒刑、拘役或2000元以下罰
金。
從事業務之人，因業務上之過失犯前項之罪者，處5 年以下有期
徒刑或拘役，得併科3000元以下罰金。
